【裁判字號】    95,台上,1803
【裁判日期】    950413
【裁判案由】    強盜
【裁判全文】
最高法院刑事判決            九十五年度台上字第一八０三號
    上  訴  人  甲○○
                        23巷.
上列上訴人因強盜案件，不服台灣高等法院高雄分院中華民國九
十五年一月二十日第二審判決（九十五年度上訴字第一０二號，
起訴案號：台灣高雄地方法院檢察署九十四年度偵字第一八一一
一號），提起上訴，本院判決如下：
    主  文
原判決撤銷，發回台灣高等法院高雄分院。
    理  由
本件原判決以按提起上訴，應自判決送達後十日內為之，刑事訴
訟法第三百四十九條定有明文。又在監所之被告，固可不經監所
長官而提出上訴書狀，且該監所不在法院所在地者，得扣除在途
期間。但被告如向監所長官提出上訴書狀，依刑事訴訟法第三百
五十一條第一項規定，必在上訴期間內提出者，始為合法之上訴
，若已在上訴期間內提出，縱監所人員遲誤轉送法院，其上訴仍
不得視為逾期。但于逾期始向監所長官提出上訴書狀，雖監所長
官即日將上訴書狀轉送法院收文，因法院與監所間無在途期間可
言，其上訴自屬逾期，本件上訴人甲○○被訴強盜案件，經第一
審法院判決後，於民國九十四年十二月十六日將判決書正本送達
至該看守所，由該所長官交予上訴人收受，上訴人向該看守所提
出上訴書狀，是其第二審之上訴期間，應至九十四年十二月二十
六日（星期一）屆滿，該期間之末日，又非星期日或其他休息日
，竟遲至同年十二月二十七日始向台灣高雄看守所提出上訴狀，
有加蓋該看守所收狀章可憑，其上訴顯已逾期，因依刑事訴訟法
第三百六十七條前段之規定，駁回上訴並不經言詞辯論為之等語
，固非無見。
惟查：本件上訴人所犯強盜案件，經台灣高雄地方法院檢察署聲
請羈押，由第一審法院以上訴人犯罪嫌疑重大，有事實足認有逃
亡之虞，非予羈押難以追訴、審判，自九十四年八月十四日准予
羈押。該案起訴之後，第一審法院以上訴人所犯為死刑、無期徒
刑或最輕本刑為五年以上有期徒刑之罪，且有羈押之必要，於九
十四年九月二十三日予以羈押，並於同年十二月七日審結，論處
上訴人攜帶兇器毀壞門扇竊盜，因防護贓物、脫免逮捕而當場施
以強暴，累犯，處有期徒刑柒年肆月等情，其判決正本，由台灣
高雄看守所長官於九十四年十二月二十日送達於上訴人，此有上
開送達證書可按（第一審卷第九五頁），而上訴人於同年月二十
七日向台灣高雄看守所提出上訴書狀，亦有該看守所於收受上訴
書狀後加蓋上開日期之被告書狀核轉章戳足憑（見原審卷第五頁
），如上開卷證資料為真，則上訴人之上訴似未逾期。原審誤以
上訴人收受延長羈押裁定之收受日期（九十四年十二月十六日）
為收受第一審判決書之日期，致認上訴逾期，而駁回上訴人在第
二審之上訴，其認定顯與卷證資料不符，自屬無可維持。上訴意
旨執以指摘，非無理由，應認原判決有撤銷發回更審之原因。
據上論結，應依刑事訴訟法第三百九十七條、第四百零一條，判
決如主文。
中    華    民    國  九十五  年    四    月   十三   日
                      最高法院刑事第五庭
                          審判長法官  莊  登  照
                                法官  洪  明  輝
                                法官  黃  一  鑫
                                法官  林  秀  夫
                                法官  徐  昌  錦
      本件正本證明與原本無異
                                      書  記  官
中    華    民    國  九十五  年    四    月   十八   日
                                                      J


司法院資訊處製作；財團法人民間司法改革基金會備份。
